臺灣高等法院刑事判決　　　　　　　 100年度上易字第2705號
上　訴　人
即　被　告　王文祥
上列上訴人因違反毒品危害防制條例案件，不服臺灣桃園地方法
院100年度審易字第1698號，中華民國100年9月6日第一審判決（
起訴案號：臺灣桃園地方法院檢察署100 年度毒偵字第3078號）
，提起上訴，本院判決如下：
    主  文
上訴駁回。
    理  由
一、按刑事訴訟法第350 條、第361 條規定，不服地方法院之第
    一審判決而上訴者，須提出上訴書狀，並應敘述具體理由，
    為上訴必備之程式。倘已提出上訴理由，但所提非屬具體理
    由者，則由第二審法院以上訴不合法律上之程式，判決駁回
    。所謂具體理由，必係依據卷內既有訴訟資料或提出新事實
    或新證據，指摘或表明第一審判決有何採證認事、用法或量
    刑等足以影響判決本旨之不當或違法，而構成應予撤銷之具
    體事由，始克當之（例如：依憑證據法則具體指出所採證據
    何以不具證據能力，或依憑卷證資料，明確指出所為證據證
    明力之判斷如何違背經驗、論理法則）；倘僅泛言原判決認
    定事實錯誤、違背法令、量刑失之過重或輕縱，而未依上揭
    意旨指出具體事由，皆難謂係具體理由，俾與第二審上訴制
    度旨在請求第二審法院撤銷、變更第一審不當或違法之判決
    ，以實現個案救濟之立法目的相契合，並節制濫行上訴（最
    高法院97年台上字第892 號判決意旨參照）。
二、被告上訴意旨略以：毒品危害防制條例認施用毒品者具有病
    患性犯人之特質，除降低施用毒品罪之法定刑外，並採取以
    觀察勒戒方式戒除其身癮，及以強制治療戒治方式戒除其心
    癮之措施，足認對施用毒品之犯人科以重刑，並不能戒除毒
    癮。是一再施用為施用毒品者之特性，再犯施用毒品者每次
    施用毒品之犯行，量刑不宜過重，況新修正刑法已採一罪一
    罰，分別處罰，已足以制裁被告各次施用毒品之犯行。被告
    雖有原審判決書犯罪事實欄所載之毒品前科，但依上揭說明
    ，並審酌刑法第57條所列各項情狀，及被告曾經觀察勒戒並
    法院判決處刑確定，仍無法戒除毒癮，復又觸犯本件施用第
    二級毒品犯行，可認被告具有病患性病人之特質。被告施用
    毒品一次，而施用毒品僅傷害自身健康，兼衡被告犯後坦承
    犯行，態度良好，及其品行、智識程度、家庭經濟狀況等一
    切情狀，認本件求處有期徒刑10月，稍嫌過重，請求重新量
    刑。公訴人求處刑度不如原審判決認定之刑度重，本件原審
    判決判處有期徒刑10月，不符比例原則云云。
三、經查：
  (一)原審判決以上訴人即被告王文祥前於民國86年間因施用毒品
    案件，經本院裁定送觀察、勒戒後，因無繼續施用毒品之傾
    向，經釋放出所執行完畢後，該次施用毒品犯行，於87年8
    月6 日經本院以87年度上易字第2291號判處免刑而確定。復
    於91年間因竊盜案件，經臺灣臺北地方法院以93年度簡字
    第115號判決判處有期徒刑5月確定，再於92年間即前開觀
    察、勒戒執行完畢釋放後5 年內因施用毒品等案件，經臺灣
    士林地方法院以93年度訴字第402 號判決，分別判處有期徒
    刑10月、7 月，並定其應執行刑為有期徒刑1年4月確定，又
    於93年間因竊盜案件，經臺灣士林地方法院以93年度易字
    第952號判決，判處有期徒刑7月確定，上開案再經臺灣
    士林地方法院以94年度聲字第1069號裁定，定其應執行刑為
    有期徒刑1 年10月確定，並與案入監接續執行，已於95年
    12月1 日縮刑期滿執行完畢。竟仍不知悔改，復基於施用第
    二級毒品甲基安非他命之犯意，再於100年4月25日某時，在
    其新北市○○區○○路291 巷3號2樓居所內，以玻璃球燒烤
    之方式施用第二級毒品甲基安非他命1次，嗣於100年4 月25
    日下午2 時10分許，在新北市○○區○○路與明峰街路口因
    另涉他案為警緝獲後，經其同意採集尿液送驗，結果呈甲基
    安非他命陽性反應等情，有被告於原審審理時之自白、臺北
    市政府警察局偵辦毒品案件尿液檢體委驗單、臺灣尖端先進
    生技醫藥股份有限公司濫用藥物檢驗報告各1 紙及本院被告
    前案紀錄表1 份等證據資料可證。認被告犯行事證明確，並
    構成累犯，量處有期徒刑10月。
  (二)查原審判決已詳敘其認定被告犯罪之證據及理由，並無何違
    反經驗法則、論理法則，而依其確認之事實所為之法律適用
    ，亦無違誤。查被告前曾因施用毒品執行觀察勒戒、強制戒
    治後，復多次因施用毒品經法院判刑確定，其再為本件犯行
    ，顯無戒毒悔改之意，且其最近施用第二級毒品之犯行，已
    分別經法院判處有期徒刑5月、7月、8 月確定，原審就其本
    次犯行判處有期徒刑10月，核無違法或不當，或有何違反比
    例原則之情形。被告上訴意旨敘及被告具有病患性病人之特
    質，科刑不能戒除毒癮，再犯犯行量刑不宜過重，並未依據
    卷內既有訴訟資料或提出新事證，指摘或表明原審判決有何
    採證認事、用法或量刑等足以影響判決本旨之不當或違法，
    或足以影響原判決，構成應撤銷之具體事由，顯與前揭具體
    理由之要件不符，其上訴自屬不合法律上之程式，應予駁回
    ，並不經言詞辯論為之。
據上論斷，應依刑事訴訟法第367條前段、第372條，判決如主文
。
中    華    民    國    100     年    11    月    28  日
                  刑事第十二庭審判長法  官  蔡永昌
                                    法  官  陳貽男
                                    法  官  王梅英
以上正本證明與原本無異。
不得上訴。
                                    書記官  楊麗娟
中    華    民    國    100     年    11    月    29  日